【裁判字號】    97,聲判,38
【裁判日期】    971231
【裁判案由】    聲請交付審判
【裁判全文】
臺灣士林地方法院刑事裁定              97年度聲判字第38號
聲  請  人
即告訴人    芎蒼企業有限公司
代  表  人  乙○○
代  理  人  傅文民律師
被      告  甲○○
上列聲請人因告訴被告竊盜案件，不服臺灣高等法院檢察署檢察
長中華民國97年4 月23日97年度上聲議字第2089號駁回再議之處
分（原不起訴處分案號：臺灣士林地方法院檢察署97年度偵字第
3952號），聲請交付審判，本院裁定如下:
    主  文
聲請駁回。
    理  由
一、聲請人即告訴人芎蒼企業有限公司（以下簡稱芎蒼公司）聲
    請交付審判意旨略以：(一)聲請人未曾從事服裝之買賣，然共
    同被告林秀霞與被告甲○○竟共同謀議，明知其與被告甲○
    ○間確無服飾買賣關係，自民國93年9 月21日起至96年7 月
    止，由共同被告林秀霞盜開支票21張共計新臺幣（下同）84
    萬元，嗣由被告甲○○成功兌領如附表所示之支票18張共計
    75萬元，且被告甲○○復持遭聲請人掛失而未兌現之支票3
    張，向臺灣士林地方法院內湖簡易庭訴請給付票款，然於該
    案訴訟程序審理中，無法提出簽單、送貨單、發票，實已該
    當刑法收受贓物及詐欺之構成要件，聲請人已於96年9 月13
    日、97年1 月22日具狀詳為論述，原處分書僅以聲請人之代
    表人遭起訴誣告被告甲○○涉嫌竊盜為由，逕自駁回再議聲
    請，卻置被告甲○○有無收受贓物、詐欺等犯行於不顧，令
    人難以信服；(二)原檢察官未曾傳訊聲請人所屬業務人員，查
    明其有無從事服飾買賣，復遲未曾命被告甲○○提出足資證
    明確有交付聲請人衣服之訂購單、送貨單或統一發票等證據
    ，且被告甲○○以受清償服飾價款為由持有票據號碼多呈連
    續，發票金額幾乎相同，發票日期跨越94至96年間，亦與交
    易常情不符，原處分書漏未查明事實真相，顯未盡調查義務
    而與法有違，因認臺灣高等法院檢察署所為駁回再議聲請之
    處分，容有諸多疏漏事證而誤認事實之處，爰依刑事訴訟法
    第258條之1 之規定，聲請裁定准予交付審判等語。
二、按告訴人之告訴，係以被告受刑事訴追為目的，是其陳述是
    否與事實相符，仍應調查其他證據以資審認，最高法院著有
    52年臺上字第1300號判例可參。次按，告訴人不服上級法院
    檢察署檢察長或檢察總長認再議為無理由而駁回之處分者，
    得於接受處分書後十日內委任律師提出理由狀，向該管第一
    審法院聲請交付審判。法院認為交付審判之聲請不合法或無
    理由者，應駁回之。法院為前項裁定前，得為必要之調查，
    刑事訴訟法第258 條之1 第1 項、第258 條之3 第2 項前段
    、第3 項分別定有明文。依上開刑事訴訟法之立法意旨，既
    係對於檢察官不起訴或緩起訴裁量權制衡之一種外部監督機
    制，故法院證據調查之範圍，應僅限於偵查中曾顯現之證據
    ，不得再就告訴人新提出之證據再為調查，亦不可蒐集偵查
    卷外之證據。
三、經查:
    (一)聲請人原告訴意旨略以：被告甲○○與共同被告林秀霞（
      業經臺灣士林地方法院檢察署檢察官以96年度偵字第6527
      、6560、6666、9297、10032 號、97年度偵字第3952 號
      提起公訴在案）共同基於意圖為自己不法之所有之概括犯
      意聯絡，於民國94年9 月27日起，多次竊取告訴人芎蒼公
      司之代表人乙○○置於臺北市○○區○○路4 段324 巷3
      弄1 樓之芎蒼公司內之中國信託商業銀行內湖分行支票
      21張（帳號：000000000 號），並由共同被告林秀霞盜開
      支票，復由被告甲○○兌領，共計領得如附表所列支票18
      張，金額共計75萬元。因認被告甲○○涉犯刑法第320 條
      第1 項之竊盜罪嫌。
    (二)上開案件前經臺灣士林地方法院檢察署檢察官依據偵查結
      果，而以：(1)上揭支票均係由共同被告林秀霞開立後交付
      給被告甲○○支付貨款等情，業據共同被告林秀霞陳明在
      卷，而被告甲○○自94年9 月27日起即陸續存入其個人之
      帳戶內兌現芎蒼公司之支票等情，亦有中國信託商業銀行
      股份有限公司96年9 月11日中信銀集作字第96507385號函
      在卷可參，苟被告甲○○與共同被告林秀霞共同竊取前開
      支票，當不致於存入其個人之帳戶內，又如被告甲○○與
      林秀霞共同竊取上揭支票，竟能持續犯案長達二年之久而
      不被告訴人之代表人發現，亦難想像；(2)況告訴人之代表
      人於陳述中，均稱支票係遭共同被告林秀霞竊走並盜開，
      嗣經本署傳喚被告甲○○作證其證稱早在93年間即收受林
      秀霞所開之芎蒼公司支票，告訴人之代表人始再就被告甲
      ○○部分提出告訴，告訴人之代表人使被告甲○○受追訴
      之意圖甚為明顯，自難僅憑告訴人之代表人之片面陳述遽
      認被告甲○○涉有上揭犯行，因認被告甲○○所涉上開竊
      盜罪嫌尚有不足，而依刑事訴訟法第252 條第10款之規定
      為不起訴處分在案。
    (三)又前開案件經聲請人聲明不服而具狀聲請再議，旋由臺灣
      高等法院檢察署檢察長於97年4 月23日以97年度上聲議字
      第2089號處分書認為：(1)芎蒼公司確有經營各種服裝服飾
      之製造加工業務，有芎蒼公司變更登記表、章程及公司基
      本資料查詢明細影本在卷可稽（見96年度偵字第6527號卷
      第74、175 、176 頁），故被告甲○○於原檢察官偵訊時
      所稱上揭支票均係由芎蒼公司原會計林秀霞開立後交付給
      被告甲○○支付服飾貨款之詞，即非無據，足見被告甲○
      ○並非以不法方法取得上揭支票；(2)聲請人之代表人乙○
      ○明知被告甲○○並無與共同被告林秀霞共同竊盜芎蒼公
      司之上揭支票，且知上揭支票均係共同被告林秀霞經由其
      同意而開立，竟意圖使被告甲○○受刑事處分，於97年1
      月22日向原署提出告訴，誣指被告甲○○與林秀霞共同竊
      取支票，並以芎蒼公司名義，對被告甲○○提出竊盜告訴
      ，經原檢察官偵查後，認聲請人之代表人乙○○涉嫌誣告
      罪嫌，以96年度偵字第6527、6560、6666、9297、10032
      號、97年度偵字第3952號起訴書提起公訴在案，亦有起訴
      書附卷可考；(3)聲請人檢附之97年3 月26日告訴狀中並無
      「被告無正當理由取得上揭支票，甚且假借正當執票人為
      提示，以與案外人林秀霞共同詐取告訴人之金錢等情。」
      字句，有聲請人提出之告訴狀可參，且此告訴狀係於原檢
      察官於97年3 月19日為被告甲○○不起訴處分後所提，自
      非原檢察官所得斟酌處理，是認再議意旨，核無理由等理
      由，因認原檢察官所為之不起訴處分，經核並無不當，而
      駁回聲請人所為前開再議之聲請，嗣於97年4 月29日將上
      開處分書送達於聲請人，經聲請人於97年5 月9 日委任律
      師提出理由狀向本院聲請交付審判等情，業經本院依職權
      調閱臺灣士林地方法院檢察署97年度偵字第3952號及臺灣
      高等法院檢察署97年度上聲議字第2089號卷宗查明無訛，
      並有聲請人所提出之交付審判聲請狀在卷可參。
    (四)又本院依職權調閱臺灣士林地方法院檢察署97年度偵字第
      3952號及臺灣高等法院檢察署97年度上聲議字第2089號卷
      宗之結果：
      (1)聲請人之代表人前於96年3 月23日掛失止付460 紙支票
        ，並於96年3 月28日向臺北市政府內湖分局大湖派出所
        提出告訴，指稱聲請人所有置放於位於臺北市○○區○
        ○路4 段324 巷3 弄1 號1 樓之芎蒼公司保險箱內之空
        白支票遭其公司會計即共同被告林秀霞盜取，復於96年
        9 月13日、97年1 月22日偵查中具狀中指稱被告甲○○
        與共同被告林秀霞共同謀議不法竊取其支票等情，固有
        臺灣票據交換所96年4 月25日台票總字第0960003735號
        函及所檢送之聲請人遺失票據申報書影本、96年3 月23
        日票據掛失止付通知書影本、96年3 月28日臺北市政府
        內湖分局刑事案件報告單、96年9 月13日答辯狀及97年
        1 月22日告訴狀各一紙在卷可稽，然依聲請人之代表人
        所指訴情節觀之，僅以被告甲○○曾兌領部分遺失支票
        為其主要論據，尚難逕認其有不法取得上開票據之行為
        ，亦難認其與共同被告林秀霞就上開票據之取得有何犯
        意聯絡。
      (2)聲請人之代表人雖於96年3 月28日警詢中供稱：其於96
        年1 月21日即發現公司資金流向有異，經查後發現林秀
        霞侵占公司空白支票及印鑑等語，復於同年4 月20日警
        詢中供稱：其於96年2 月16日即林秀霞不告而別之日後
        ，立即清點公司財物，發現公司大小章及空白支票遺失
        等語，然其於96年4 月30日警詢中供稱：其於96年3 月
        21日15時24分許，接獲中國信託商業銀行通知，要求其
        補足兌現支票所需之差額，始發現公司空白支票遺失等
        語，另於96年9 月11日檢察官訊問時證稱：公司大小章
        並未遺失等語，是依聲請人之代表人於警詢及偵查中所
        為上開證言觀之，其就發現遺失支票之時間及公司大小
        章是否併同遺失等節，先後所述均不相同，是其所為證
        言之真實性，即有疑問；觀諸聲請人之代表人於96年4
        月30日警詢及同年9 月11日檢察官訊問時證稱：其支票
        放在公司保險箱，由其保管鑰匙及密碼，然若其出差時
        ，則交由林秀霞保管鑰匙及密碼等語，而證人劉凱伊於
        96年10月11日檢察官訊問時亦證稱：聲請人開立付款支
        票流程係先由林秀霞開票，再由聲請人之代表人用印等
        語，僅足以認定共同被告林秀霞涉有竊盜等罪嫌，亦難
        逕認被告甲○○有何犯意聯絡及行為分擔。
      (3)況被告甲○○係於94年9 月27 日 起至95年6 月27日止
        ，將如附表所示之18紙支票提示存入其開立於華南商業
        銀行大稻埕分行第000000000000號帳戶等情，有上開存
        摺所載待收票據明細表附卷可憑，是被告甲○○當無將
        所不法取得之支票存入己有帳戶內提示而自曝犯行之理
        ；又芎蒼公司所登記之營業項目確有經營各種服裝服飾
        之製造加工業務，有芎蒼公司變更登記表、章程及公司
        基本資料查詢明細影本等件附卷可稽（見96年度偵字第
        6527號卷第74頁、第175 頁及第176 頁），是被告甲○
        ○聲稱因服飾買賣而取得票據，顯非無據；又芎蒼公司
        縱未實際經營服飾買賣業務，亦純屬該公司內部事項，
        外人能否得悉內情，尚有疑問，而依被告甲○○上開所
        辯，其接洽對象為共同被告林秀霞，自難逕認被告甲○
        ○與共同被告林秀霞間即有不法取得支票之犯意聯絡。
      (4)又聲請人指摘原檢察官未傳訊其所屬業務人員，查明其
        有無從事服飾買賣，復未命被告甲○○提出足資證明確
        有交付其服飾之訂購單、送貨單或統一發票等證據，而
        認有應調查證據未予調查之違法乙節，然依聲請人所指
        訴之犯罪情節，或係出於聲請人片面之臆測，而未無提
        出其他積極事證，或已由其他證據方法而得採認，是檢
        察官認無調查上開事項之必要，亦難認即有應調查證據
        而未予調查之情事；至聲請人所稱被告甲○○涉有收受
        贓物及詐欺罪嫌部分，然依卷內現存事證，並無積極證
        據足認被告甲○○就其取得之支票有何贓物之認識，且
        無從認定被告甲○○有何施用詐術取得上開支票並兌現
        之情事，亦無證據認定被告甲○○與共同被告林秀霞所
        涉不法取得上開支票犯行間有何犯意聯絡及行為分擔，
        是原處分書縱未就被告甲○○所涉收受贓物及詐欺罪嫌
        併予說明，亦不影響該處分書之正確性。
    綜上所述，原不起訴處分書及駁回再議聲請之處分書以前開
    理由認被告甲○○所涉竊盜之犯罪嫌疑尚屬不足，經核與卷
    內現存事證並無不合，是原檢察官及臺灣高等法院檢察署檢
    察長據此就被告甲○○所涉上開竊盜案件分別予以不起訴處
    分及駁回再議之聲請，於法自無違誤。聲請意旨仍執前詞，
    對於原處分漫加指摘求予交付審判，非有理由，應予駁回。
據上論斷，應依刑事訴訟法第258 條之3 第2 項前段，裁定如主
文。
中    華    民    國    97    年    12    月    31    日
                  刑事第五庭審判長法  官  李育仁
                                  法  官  孫曉青
                                  法  官  黃雅君
以上正本證明與原本無異。
本裁定不得抗告。
                                  書記官  簡湘雲
中    華    民    國    97    年    12    月    31    日
附表：
 ┌──┬─────┬─────┬─────┬─────┐
 │編號│票號      │到期日    │票面金額  │兌現否    │
 ├──┼─────┼─────┼─────┼─────┤
 │1   │CP0000000 │94.9.27   │30,000元  │兌現      │
 ├──┼─────┼─────┼─────┼─────┤
 │2   │CP0000000 │94.10.27  │30,000元  │兌現      │
 ├──┼─────┼─────┼─────┼─────┤
 │3   │CP0000000 │94.11.27  │30,000元  │兌現      │
 ├──┼─────┼─────┼─────┼─────┤
 │4   │CP0000000 │94.12.27  │30,000元  │兌現      │
 ├──┼─────┼─────┼─────┼─────┤
 │5   │CP0000000 │95.1.27   │30,000元  │兌現      │
 ├──┼─────┼─────┼─────┼─────┤
 │6   │CP0000000 │95.2.27   │30,000元  │兌現      │
 ├──┼─────┼─────┼─────┼─────┤
 │7   │CP0000000 │95.3.27   │30,000元  │兌現      │
 ├──┼─────┼─────┼─────┼─────┤
 │8   │CP0000000 │95.4.27   │30,000元  │兌現      │
 ├──┼─────┼─────┼─────┼─────┤
 │9   │CP0000000 │95.5.27   │30,000元  │兌現      │
 ├──┼─────┼─────┼─────┼─────┤
 │10  │CP0000000 │95.6.27   │30,000元  │兌現      │
 ├──┼─────┼─────┼─────┼─────┤
 │11  │CP0000000 │93.9.21   │210,000元 │兌現      │
 ├──┼─────┼─────┼─────┼─────┤
 │12  │CP0000000 │95.9.5    │70,000元  │兌現      │
 ├──┼─────┼─────┼─────┼─────┤
 │13  │CP0000000 │95.10.19  │30,000元  │兌現      │
 ├──┼─────┼─────┼─────┼─────┤
 │14  │CP0000000 │95.11.17  │30,000元  │兌現      │
 ├──┼─────┼─────┼─────┼─────┤
 │15  │CP0000000 │95.12.14  │30,000元  │兌現      │
 ├──┼─────┼─────┼─────┼─────┤
 │16  │CP0000000 │96.1.19   │30,000元  │兌現      │
 ├──┼─────┼─────┼─────┼─────┤
 │17  │CP0000000 │96.2.27   │30,000元  │兌現      │
 ├──┼─────┼─────┼─────┼─────┤
 │18  │CP0000000 │96.3.21   │30,000元  │兌現      │
 └──┴─────┴─────┴─────┴─────┘


司法院資訊處製作；財團法人民間司法改革基金會備份。
